【裁判字號】    98,台上,3385
【裁判日期】    980618
【裁判案由】    強盜等罪
【裁判全文】
最高法院刑事判決            九十八年度台上字第三三八五號
上  訴  人  甲○○
上列上訴人因強盜等罪案件，不服台灣高等法院高雄分院中華民
國九十五年十二月十三日第二審判決（九十五年度上訴字第九三
四號，起訴案號：台灣高雄地方法院檢察署九十四年度偵字第一
六八四二號），提起上訴，本院判決如下：
    主  文
上訴駁回。
    理  由
甲、強盜部分：
按刑事訴訟法第三百七十七條規定：上訴於第三審法院，非以判
決違背法令為理由，不得為之。是提起第三審上訴，應以原判決
違背法令為理由，係屬法定要件。如果上訴理由書狀並未依據卷
內訴訟資料，具體指摘原判決不適用何種法則或如何適用不當，
或所指摘原判決違法情事，顯與法律規定得為第三審上訴理由之
違法情形，不相適合時，均應認其上訴為違背法律上之程式，予
以駁回。本件原審經審理結果，認為上訴人甲○○有原判決事實
欄第二項記載之妨害自由及加重強盜犯行，因而撤銷第一審關於
該部分之科刑判決，於為刑法新舊比較後，改判依刑法修正前牽
連犯從一重論上訴人以意圖為自己不法之所有，結夥三人以上，
攜帶兇器，以強暴致使不能抗拒，而使人交付財物罪，處有期徒
刑柒年陸月，及為相關沒收之宣告。已詳敘其調查、取捨證據之
結果及憑以認定犯罪事實之心證理由。並就上訴人否認犯行之供
詞及其所辯各語認非可採，予以論述指駁。從形式上觀察，原判
決關於加重強盜部分尚無足以影響判決結果之違背法令情形存在
。上訴意旨略稱：上訴人取得乙○○交付面額新台幣四十萬元之
本票一紙，並未記載發票日，屬未完成發票行為之票據，無從取
得票據上權利，原判決竟認上訴人犯加重強盜財物罪既遂，且未
論述何以係已完成發票行為，有適用法則不當、理由不備之違法
等語。惟查，本件依原判決之認定及論述，上訴人強盜取得乙○
○簽發之上開本票，已載有面額、發票人、發票日等應記載事項
，係屬發票完成之有效票據；且票據為表彰財產上權利之文書，
具有經濟價值，屬民法上物之範圍，為財產犯罪之客體，本件上
訴人結夥三人以上，攜帶兇器強盜部分之行為，應成立刑法第三
百三十條第一項之加重強盜財物罪等情（見原判決第二二、二三
、二八頁），經敘明認定之依據及理由，並有證人乙○○、謝紀
順之證詞等卷內資料可考，於法自難謂違誤。經核上訴意旨，係
置原判決所為明白論斷於不顧，仍持己意再事爭辯，或任意指摘
原判決違法，難認已符合首揭法定之第三審上訴要件。本件關於
加重強盜部分之上訴違背法律上之程式，應予駁回。
乙、恐嚇取財部分：
按刑事訴訟法第三百七十六條所列各罪之案件，經第二審判決者
，不得上訴於第三審法院，法有明文。本件上訴人恐嚇取財部分
，原審撤銷第一審關於該部分之科刑判決，於為刑法新舊比較後
，改判論以刑法第三百四十六條第一項之恐嚇取財及同條第三項
、第一項之恐嚇取財未遂罪，並依刑法修正前連續犯以一罪論，
及加重其刑，該條之罪核屬刑事訴訟法第三百七十六條第六款之
案件。依首開說明，既經第二審判決，自不得上訴於第三審法院
，上訴人竟對該部分提起上訴，顯為法所不許，應併予駁回。
據上論結，應依刑事訴訟法第三百九十五條前段，判決如主文。
中    華    民    國  九十八  年    六    月   十八   日
                      最高法院刑事第九庭
                          審判長法官  邵  燕  玲
                                法官  李  伯  道
                                法官  孫  增  同
                                法官  李  英  勇
                                法官  劉  介  民
      本件正本證明與原本無異
                                      書  記  官
中    華    民    國  九十八  年    六    月  二十四  日
                                                      Ｅ


司法院資訊處製作；財團法人民間司法改革基金會備份。
